【裁判字號】    89,易,836
【裁判日期】    890824
【裁判案由】    違反毒品危害防制條例
【裁判全文】
臺灣新竹地方法院刑事判決                          八十九年度易字第八三六號
    公  訴  人  臺灣新竹地方法院檢察署檢察官
    被      告  甲○○
右列被告因違反毒品危害防制案件，經檢察官聲請簡易判決處刑（八十九年度偵字第
四二六號），經本院竹北簡易庭審理後（八十九年度竹北簡字第一八六號），認不宜
以簡易判決處刑，改依通常審判程序審理，爰判決如左：
    主  文
甲○○無罪。
    理  由
一、公訴意旨略以：被告甲○○於民國八十九年一月十二日晚上十時許，在新竹縣關
    西鎮○○路二十號前，持有第二級毒品安非他命一包毛重０‧六公克（淨重０‧
    一一公克、包裝重０‧四九公克），嗣於上述地點為警查獲，並扣得第二級毒品
    安非他命毛重０‧六公克（淨重０‧一一公克、包裝重０‧四九公克，聲請書誤
    載為淨重０．六公克），因認被告甲○○涉有毒品危害防制條例第十一條第二項
    持有第二級毒品安非他命罪嫌云云。
二、被告甲○○經合法傳喚，無正當理由不到庭，本院認本件係應諭知無罪之案件，
    爰依刑事訴訟法第三百零六條之規定，不待其陳述逕行判決，合先敘明。次按犯
    罪事實應依證據認定之，無證據不得推定其犯罪事實，刑事訴訟法第一百五十四
    條定有明文。而認定犯罪事實所憑之證據，固不以直接證據為限，間接證據亦包
    括在內。惟認定不利於被告之事實，須依積極證據，苟積極證據不足為不利於被
    告事實之認定時，即應為有利於被告之認定，更不必有何有利之證據。
三、公訴人認被告甲○○涉有毒品危害防制第十一條第二項持有第二級毒品罪嫌，無
    非係以同案被告乙○○證述明確，復有安非他命一包０‧六公克扣案，且扣押物
    經送法務部調查局鑑定結果認係第二級毒品甲基安非他命，有該局檢驗通知書一
    紙在卷可稽等為其主要論據。
四、訊據被告甲○○堅決否認有何持有第二級毒品之犯行，其於警訊及偵查中辯稱：
    當時伊和乙○○在一起聊天，乙○○見到警察來就將安非他命丟在紙箱內，扣案
    之物非伊所有等語。經查：
（一）本案查獲之經過係因被告甲○○與另案被告乙○○於八十九年一月十二日下午
      十時許，在新竹縣關西鎮○○路二十號前，因行跡可疑而遭警盤查，發覺渠等
      二人有往外丟擲不詳物品之舉動，經警調查後在一只紙箱旁起出本件扣押之安
      非他命毛重０‧六公克一包等情，有新竹縣警察局新埔分局八十九年一月十三
      日埔警刑字第四八號刑事案件報告書可參。
（二）被告甲○○迭於警訊及偵查中均堅詞否認系爭扣案之安非他命為其所有，並稱
      ：扣案之安非他命是乙○○的，是他見到警察來，就將安非他命丟在紙箱內等
      語；而另案被告乙○○於警訊中，對於扣案之安非他命係何人所有，拒絕回答
      ，保持緘默，有八十九年一月十二日詢問筆錄可考，另遍翻偵查卷內所附之卷
      證資料，乙○○除於警訊中對警詢問之問題拒絕回答，保持緘默外，於偵查中
      ，檢察官即未再行傳訊乙○○詳查實情，卻謂「右揭事實業據同案被告乙○○
      證述明確」云云，實不知其所指「證述明確」為何物？
（三）次查，扣案之安非他命毛重０‧六公克（淨重０‧一一公克、包裝重０‧四九
      公克）係乙○○所丟棄，為其所有，且乙○○亦因本案經本院裁定送勒戒處所
      觀察、勒戒等情，業據證人即另案被告乙○○於本院審理時供陳明確（見本院
      八十九年八月十六日審理筆錄），復有臺灣高等法院被告全國前案紀錄表可憑
      。
（四）綜上，本件扣案之安非他命既為另案被告乙○○所有，檢察官未詳查實情，僅
      以乙○○於警訊中保持緘默之情，即遽以認定被告甲○○持有本案之安非他命
      ，實嫌速斷。揆諸前揭說明，認定犯罪事實所憑之證據，固不以直接證據為限
      ，惟苟積極證據不足為不利於被告事實之認定時，即應為有利於被告之認定，
      更不必有何有利之證據。是本件既無何積極證據足為不利於被告事實之認定，
      即應為有利於被告之認定。此外，復查無其他積極證據足以證明被告甲○○有
      公訴人所指毒品危害防制第十一條第二項持有第二級毒品罪之犯行，應認為被
      告之犯罪尚不能證明，爰依法為其無罪判決之諭知。
據上論斷，應依刑事訴訟法第四百五十二條、第三百零一條第一項、第三百零六條，
判決如主文。
本案經檢察官林李嘉到庭執行職務。
中      華      民      國    八十九    年     八     月     二十四     日
                                  臺灣新竹地方法院刑事第二庭
                                      法  官  謝  永  昌
右正本證明與原本無異。
如不服本判決，應於判決送達後十日內向本院提出上訴狀( 應附繕本 )，上訴於
臺灣高等法院。
書記官  陳  凰  榆
中      華      民      國    八十九    年     八     月     二十四     日


司法院資訊處製作；財團法人民間司法改革基金會備份。
